【裁判字號】    89,易,3766
【裁判日期】    900212
【裁判案由】    竊盜
【裁判全文】
臺灣臺中地方法院刑事判決                        八十九年度易字第三七六六號
    公  訴  人  臺灣台中地方法院檢察署檢察官
    被      告  乙○○
右列被告因侵占案件，經檢察官提起公訴（八十九年度偵字第一五九０五號），本院
判決如左：
    主  文
乙○○無罪。
    理  由
一、公訴意旨略以被告乙○○於民國（下同）八十七年二月間以後之某一時點，在不
    詳地點，以不詳方法，竊取甲○○所有已於八十七年二月間在台中縣太平市○村
    ○街十三巷一號前失竊之車牌號碼ＴＶＹ─５１７號機車（甲○○於八十九年七
    月間始報失竊案），得手後供己代步使用。嗣於八十九年九月二十四日十七時三
    十分許，乙○○騎乘該贓車行經台中市○○路與市○路路口時，為警發覺係贓車
    而攔獲。
二、按犯罪事實應依證據認定之，無證據不得推定其犯罪事實，又不能證明被告犯罪
    者，應諭知無罪之判決，刑事訴訟法第一百五十四條、第三百零一條第一項分別
    定有明文。又刑事訴訟法上所謂認定犯罪事實之證據，係指足以認定被告確有犯
    罪行為之積極證據而言，該項證據自須適合於被告犯罪事實之認定，始得採為斷
    罪資料；如未能發現相當證據，或證據不足以證明，自不能以推測或擬制之方法
    ，以為裁判之基礎，最高法院二十九年上字第三一０五號、四十年台上字第八十
    六號分別著有判例可資參照。
三、本件公訴人認被告涉有刑法第三百二十條第一項之竊盜罪嫌，無非以前開ＴＶＹ
    ─五一七號機車係甲○○所失竊，有贓物認領保管單、車輛竊盜、車牌失竊資料
    個別查詢報表─查詢車輛認可資料附卷可稽。且被告坦承騎乘前開機車之事實不
    諱，渠雖否認涉有竊盜罪嫌。辯稱：該車係公司同僚「小黃」於八十八年五月間
    交付使用云云。然被告對於公司同僚「小黃」之人之真實姓名、聯絡方法均無法
    提供，致公訴人無法對其有利證據為調查。參以被告與「小黃」係公司同事，茍
    真有其人，渠至少對於「小黃」之真實姓名應有所知悉，據上足認被告前開所辯
    ，顯係事後杜撰卸責之詞，不可採信為其論據。訊之被告堅決否認有何竊盜犯行
    ，並辯稱：前開機車確係以前公司同事小黃交予他騎乘，他並未竊取前開機車等
    語。
四、經查：被告於警訊中供稱前開機車係他於八十九年（按應係八十八年）五月初，
    在台中市○○路國泰市政尊園社區任職警衛工作時，一位黃姓同僚交予他騎用，
    ，因當時他生意失敗，黃姓同僚將該機車借他作為交通工具，之後於六月初調地
    服務，而黃姓同僚亦未向他取回，且亦未留在公司，故一直騎用至今；於偵查中
    亦供稱係八十八年五月間擔任社區管理員時，黃姓同事交給他騎用。証人即被告
    原來任職之祥盛大樓管理股份有限公司主任龔家森於本院亦証稱，當時被告所任
    職之台中市政尊園社區確實有個姓黃的管理員。是被告前開所辯，尚非顯屬虛構
    。再前開機車失竊時，該車之行車執照係一併置於車內遭竊等情，業據被害人甲
    ○○於警訊及本院審理中供明在卷。惟本件被告為警查獲時，卻未查獲前開行車
    執照。是前開機車是否確係被告所竊取，尚非無疑。從而，被告前開所辯，尚非
    顯係事後杜撰卸責之詞。本件僅依被告騎乘前開機車為警查獲之事實，逕認被告
    有竊取前開機車之犯行，尚未逾無合理懷疑之程度。此外，復查無其他積極證據
    足資認定被告有何公訴人所指竊盜犯行，本件不能證明被告犯罪，揆諸前開法條
    規定及判例意旨，自應諭知被告無罪之判決，以示慎審。
五、據上論斷，應依刑事訴訟法第第三百零一條第一項，判決如主文。
本案經檢察官黃江穎到庭執行職務
中      華      民      國      九十    年      二      月     十二     日
                                台灣台中地方法院刑事第一庭
                                    法  官  鄭  文  祺
右正本證明與原本無異。
如不服本判決，應於判決送達後十日內向本院提出上訴狀，上訴於臺灣高等法院臺中
分院( 須附繕本 )。
                                    書記官
中      華      民      國      九十    年      二      月     十二     日


司法院資訊處製作；財團法人民間司法改革基金會備份。
